臺灣新北地方法院刑事判決　　　　　　　110年度訴字第769號
公　訴　人　臺灣新北地方檢察署檢察官
被　　　告　劉育昀
上列被告因傷害案件，經檢察官提起公訴（109 年度偵字第3390
8 號），被告於本院準備程序中就被訴事實為有罪之陳述，經聽
取當事人意見，本院合議庭裁定改依簡式審判程序審理，判決如
下：
    主  文
乙○○犯傷害罪，處拘役貳拾伍日，如易科罰金，以新臺幣壹仟
元折算壹日。
    事  實
一、乙○○係甲○○之前配偶，2 人具有家庭暴力防治法第3 條
    第1 款所規定之家庭成員關係，其於民國109 年7 月12日11
    時許，在當時與甲○○共居之新北市○○區○○○路00巷00
    號6 樓居處內，因故與甲○○發生爭執，竟基於傷害之犯意
    ，徒手毆打甲○○，致使甲○○受有頭面部撕裂傷（約1.2
    ×0.2 ×0.6 公分）、左前大腿瘀青（約6.1 ×4.6 公分）
    、左上臂瘀青（約4.5 ×1.5 公分）等傷害。
二、案經甲○○訴由新北市政府警察局三重分局報告臺灣新北地
    方檢察署檢察官偵查起訴。
    理  由                                              
一、查被告乙○○本案所犯係死刑、無期徒刑、最輕本刑為3 年
    以上有期徒刑以外之罪，亦非屬高等法院管轄之第一審案件
    ，其於本院準備程序中就被訴事實為有罪之陳述，經本院告
    知簡式審判程序之旨，並聽取公訴人及被告之意見後，認無
    不得或不宜改依簡式審判程序進行之處，爰依刑事訴訟法第
    273 條之1 第1 項規定，裁定本件改依簡式審判程序審理，
    且依同法第273 條之2 規定，簡式審判程序之證據調查，不
    受同法第159 條第1 項、第161 條之2 、第161 條之3 、第
    163 條之1 及第164 條至第170 條規定之限制，合先敘明。
二、上開犯罪事實，業據被告於本院準備程序及審理時坦承不諱
    ，並經證人即告訴人甲○○於警詢及偵查中證述明確，復有
    新北市立聯合醫院受理家庭暴力事件驗傷診斷書1 份及告訴
    人受傷照片3 張附卷可稽，足認被告上開任意性自白確與事
    實相符，堪以採信，是以本案事證明確，被告前揭犯行洵堪
    認定，應予依法論科。
三、論罪科刑之依據：
  ㈠按家庭暴力防治法所稱家庭暴力，係指家庭成員間實施身體
    、精神或經濟上之騷擾、控制、脅迫或其他不法侵害之行為
    ；又所謂家庭暴力罪，係指家庭成員間故意實施家庭暴力行
    為而成立其他法律所規定之犯罪，家庭暴力防治法第2 條第
    1 款、第2 款分別定有明文。查被告與告訴人具有家庭暴力
    防治法第3 條第1 款所稱之家庭成員關係一節，業據告訴人
    及被告陳明在卷，是核被告所為，係犯刑法第277 條第1 項
    之傷害罪，且屬於對家庭成員間實施身體上不法侵害之行為
    ，自該當家庭暴力防治法第2 條第2 款之家庭暴力罪，惟因
    家庭暴力防治法對於家庭暴力罪並無科處刑罰之規定，是以
    僅依刑法傷害罪予以論罪科刑。
  ㈡爰以行為人之責任為基礎，審酌被告為心智成熟之成年人，
    與告訴人前為配偶關係，且於案發時仍同居中，然僅因細故
    與告訴人發生口角，不思妥善處理、溝通，竟徒手毆打告訴
    人，致告訴人受有如事實欄一所載之傷害，顯見其自我情緒
    管理能力及尊重他人身體法益之法治觀念均待加強，殊值非
    難，兼衡告訴人本案所受之傷害程度，暨被告之犯罪動機、
    目的、手段、智識程度、於本院審理時所述之家庭經濟與生
    活狀況及犯罪後終能坦承犯行之態度等一切情狀，量處如主
    文所示之刑，並諭知易科罰金之折算標準，以示懲儆。
據上論斷，應依刑事訴訟法第299 條第1 項前段、第273 條之1
，刑法第277 條第1 項、第41條第1 項前段，刑法施行法第1 條
之1 第1 項，判決如主文。
本案經檢察官洪湘媄偵查起訴，檢察官郭智安到庭執行職務。
中    華    民    國   110    年    11    月    2     日
                  刑事第三庭  法  官  洪振峰
上列正本證明與原本無異。
如不服本判決，應於判決送達後20日內敘明上訴理由，向本院提
出上訴狀 (應附繕本) ，上訴於臺灣高等法院。其未敘述上訴理
由者，應於上訴期間屆滿後20日內向本院補提理由書「切勿逕送
上級法院」。
                              書記官  李儀靜                  
中    華    民    國   110    年    11    月    3     日
附錄本案論罪科刑法條：
中華民國刑法第277條
傷害人之身體或健康者，處5 年以下有期徒刑、拘役或50萬元以
下罰金。
犯前項之罪，因而致人於死者，處無期徒刑或7 年以上有期徒刑
；致重傷者，處3 年以上10年以下有期徒刑。